# 此项设备融资租赁的实际利率是多少？

提问人：5566 时间：2015-12-27 12:12:35
本公司向融资租赁公司租入设备，金额 3000 万元，期限 7 年，保证金 300 万，可以抵后期租金，年利率3.3%，年服务费1%，按年和利息一起支付，租金支付方式为按季度支付，季度末支付，共 28 期。租期满，公司以名义价格 100 元买下该设备。起租日为 2015 年 12月 31 日。租赁公司的各期租金支付方案如下： 1 、第 1 期租金支付日为 2016 年 2 月 29 日 租金101.20万元； 2 、第 2 期租金128.60万元；
3 、第 3 期租金128.80万元； 4 、第 4 期租金129.50万元； 5 、第 5 、 6 期租金各129.90万元； 6 、第 7 、 8 期租金各135.30万元； 7 、第9-12 期租金各138.98万元； 8 、第 13 、 14 期租金各137.20万元； 9 、第15-25期租金各135.20万元； 10 、第 26 期租金125.10万元； 11 、第 27 期租金120.10万元； 12 、第 28 期租金 120 万元；租金总额3702.86万元，即支付利息和手续费总额702.86万元。不知道租赁公司是按什么标准在各期分摊本金的，那么实际的利率是多少啊？请会算的朋友指点下。

回答人：chenyiwei
可以自行用IRR（）函数测算。在《计学撮要 2015 》中有相应案例，参考该书中“问题4-2-4（涉及保证金及手续费的售后回租构成融资租赁交易的会计处理）”、“问题4-2-5（涉及税金影响的售后回租构成融资租赁交易的会计处理）”。